Images du répertoire du notaire Jean François Lescuyer pour l'étude V
Archives nationales de France
Images du répertoire du notaire Jean François Lescuyer pour l'étude V
4 avril 1748 - 1er février 1769
MC/RE/V/7
Etude V; Lescuyer, Jean-François
Un registre
Archives nationales de France
Minutes et répertoires: la loi 2008-696 du 15 juillet 2008 relative aux archives a fixé à 75 ans à compter de la date de l'acte, ou à 25 ans à compter de la date du décès de l'intéressé si ce délai est plus bref, le délai de communication des minutes et répertoires des notaires; ce délai est porté à 100 ans à compter de la date de l'acte si le document se rapporte à un mineur (code du Patrimoine, articles L213-2, 4e d et 5e).
Autres documents de l'étude (dossiers de clients, comptabilité...): s'agissant d'archives privées, ces documents sont communicables selon les modalités fixées par le déposant ou le donateur.
Certains documents ne sont pas accessibles sous leur forme originale en raison de leur mauvais état de conservation.
Registre entré aux Archives nationales en 1936.
Images des répertoires de l’étude V
Archives de l'étude V
répertoire d'officier public ministériel
- Répertoire chronologique pour la période du 4 avril 1748 au 1er février 1769, 4 avril 1748 - 1er février 1769; MC/RE/V/7; Ce répertoire contient 722 feuillets de papier manuscrits, et fait partie d'un registre de 728 feuillets,hauteur 35 x largeur 24 cm. Le registre est en bon état.
  Le registre contient aussi le répertoire des notaires Thomas Simon Perret pour la période du 20 juin 1746 au 30 mars 1748, et François Lachaise pour la période du 3 mars 1769 au 12 juillet 1774.
  Ce répertoire contient, pour chaque année et chaque mois lisiblement mentionnés, sur trois colonnes encadrées, dans l'ordre, la nature de l'acte, les noms des parties, la date du jour en chiffres arabes.
  Ce répertoire est précédé de 3 feuillets foliotés de 1 à 3 qui sont: "Etat des minuttes des actes reçus par Maître Thomas Simon Perret notaire au Chatelet qu'il a abbandonné à Maître Jean-François Lescuyer son confrère pour en délivrer des expéditions par la suitte à ceux qui auront droit de les retirer".
  répertoire
  - Liste chronologique des actes pour la période du 4 avril au 29 décembre 1748, 4 avril - 29 décembre 1748; 4 r°-27 r°
    Le feuillet 26 est intitulé "novembre 1748" par erreur.
  - Liste chronologique des actes pour la période du 2 janvier au 31 décembre 1749, 2 janvier - 31 décembre 1749; 27 r°-54 r°
    Le verso des feuillets 27 et 28 sont intitulés "janvier 1748" par erreur.
  - Liste chronologique des actes pour la période du 1er janvier au 31 décembre 1750, 1er janvier - 31 décembre 1750; 54 v°-80 r°
  - Liste chronologique des actes pour la période du 4 janvier au 29 décembre 1751, 4 janvier - 29 décembre 1751; 80 r°-107 r°
  - Liste chronologique des actes pour la période du 2 janvier au 31 décembre 1752, 2 janvier - 31 décembre 1752; 107 v°-145 v°
  - Liste chronologique des actes pour la période du 2 janvier au 30 janvier 1753, 2 janvier - 30 janvier 1753; 145 v°-171 r°
  - Liste chronologique des actes pour la période du 1er janvier au 31 décembre 1754, 1er janvier - 31 décembre 1754; 171 r°-195 r°
  - Liste chronologique des actes pour la période du 1er janvier au 31 décembre 1755, 1er janvier - 31 décembre 1755; 195 r°-221 r°
  - Liste chronologique des actes pour la période du 1er janvier au 31 décembre 1756, 1er janvier - 31 décembre 1756; 221 r°-244 r°
  - Liste chronologique des actes pour la période du 1er janvier au 31 décembre 1757, 1er janvier - 31 décembre 1757; 244 v°-265 r°
  - Liste chronologique des actes pour la période du 2 janvier au 30 décembre 1758, 2 janvier - 30 décembre 1758; 265 r°-292 v°
  - Liste chronologique des actes pour la période du 1er janvier au 31 décembre 1759, 1er janvier - 31 décembre 1759; 292 v°-319 r°
  - Liste chronologique des actes pour la période du 4 janvier au 31 décembre 1760, 4 janvier - 31 décembre 1760; 319 v°-342 r°
  - Liste chronologique des actes pour la période du 3 janvier au 31 décembre 1761, 3 janvier - 31 décembre 1761; 342 r°-363 v°
  - Liste chronologique des actes pour la période du 3 janvier au 31 décembre 1762, 3 janvier - 31 décembre 1762; 363 v°-390 r°
    Au feuillet 381 (à la date du 26 août 1762), on trouve la mention suivante: "Nota. Par acte du 12 octobre 1762, ensuitte de ce traité [d'office du 26 août 1762] Maître Lescuyer a vendu au dit Maître Semilliard une partie de sa pratique dont les minuttes sont détaillées dans un état".
  - Liste chronologique des actes pour la période du 7 janvier au 30 décembre 1763, 7 janvier - 30 décembre 1763; 390 v°-419 v°
  - Liste chronologique des actes pour la période du 1er janvier au 31 décembre 1764, 1er janvier - 31 décembre 1764; 419 v°-454 r°
  - Liste chronologique des actes pour la période du 2 janvier au 31 décembre 1765, 2 janvier - 31 décembre 1765; 454 r°-489 v°
    Le feuillet 460 v° est intitulé "février 1765" par erreur.
  - Liste chronologique des actes pour la période du 1er janvier au 31 décembre 1766, 1er janvier - 31 décembre 1766; 490 r°-528 v°
  - Liste chronologique des actes pour la période du 2 janvier au 31 décembre 1767, 2 janvier - 31 décembre 1767; 529 r°-560 v°
  - Liste chronologique des actes pour la période du 2 janvier au 31 décembre 1768, 2 janvier - 31 décembre 1768; 560 v°-593 r°
  - Liste chronologique des actes pour la période du 2 janvier au 1er février 1769, 2 janvier - 1er février 1769; 593 v°-595 v°
    Au feuillet 595 v°, à la fin du mois de janvier 1769, on trouve la mention suivante: "Maître Lescuyer est mort rue Saint Honoré vis-à-vis l'Hôtel d'Aligre le 26 septembre 1782."
  - Liste chronologique de constitutions de rentes pour la période du 30 juin 1758 au 10 janvier 1769, 30 juin 1758 - 10 janvier 1769; 597 r°-728 r°
    - Page de titre: "Répertoire des contrats de constitutions (...) reçus par Maîtres Lescuyer et Lachaise notaires, ce dernier seulement pour les contracts de rentes provenants de liquidations d'offices municipaux suprimés à compter du 3 mars 1769.", 597 r°-597 v°
    - Liste chronologique de constitutions de rentes viagères pour la période du 30 juin au 3 août 1758, 30 juin - 3 août 1758; 598 r°-601 r°
    - Liste chronologique de constitutions de rentes perpétuelles sur les aides et gabelles pour la période du 9 février 1759 au 8 février 1760, 9 février 1759 - 8 février 1760; 601 v°-602 r°
    - Liste chronologique de constitutions de rentes viagères pour la période du 14 août 1759 au 6 février 1761, 14 août 1759 - 6 février 1761; 603 r°-606 r°
    - Liste chronologique de constitutions de rentes dixième tontine [sans date], 606 v°-620 v°
    - Liste chronologique de constitutions de rentes de titres nouveaux pour la période du 23 mai 1765 au 30 décembre 1768, 23 mai 1765 - 30 décembre 1768; 621 r°-710 v°
    - Liste chronologique de contrats des rentes provenant de liquidation d'offices municipaux suprimés pour la période du 18 septembre 1766 au 30 juin 1768, 18 septembre 1766 - 30 juin 1768; 711 r°-711 v°
    - Liste chronologique de autres contrats des rentes provenant de liquidation d'offices municipaux de la province du Languedoc supprimés pour la période du 15 mai 1767 au 2 décembre 1768, 15 mai 1767 - 2 décembre 1768; 712 v°-715 v°
    - Liste chronologique de contrats de rentes viagères pour la période du 2 septembre 1766 au 9 août 1768, 2 septembre 1766 - 9 août 1768; 717 r°-720 v°
    - Liste chronologique de contrats de rentes perpétuelles provenants des annuités de 1757 et coupons d'icelles des effets des emprunts de 50 millions, d'Alsace, dettes des Colonnies, de la guerre et du Canada pour la période du 1er juin 1768 au 10 janvier 1769, 1er juin 1768 - 10 janvier 1769; 721 r°-728 r°